【裁判字號】    95,易更（一）,4
【裁判日期】    951225
【裁判案由】    竊盜
【裁判全文】
臺灣士林地方法院刑事判決         95年度易更（一）字第4號
公  訴  人  臺灣士林地方法院檢察署檢察官
被      告  乙○○
上列被告因竊盜案件，經檢察官聲請簡易判決處刑（95年度速偵
字第105 號），本院士林簡易庭認不得以簡易判決處刑（95年度
士簡字第583 號），移由本院刑事庭改依通常程序審理判決後，
經台灣高等法院第一次發回，被告於準備程序為有罪陳述，本院
合議庭裁定由受命法官獨任依簡式審判程序審理，並判決如下：
    主  文
乙○○竊盜，累犯，處有期徒刑柒月。
    事  實
一、乙○○前因竊盜罪，經台灣花蓮地方法院判處有期徒刑八月
    ，於民國九十四年一月十六日執行完畢，詎不知悔改，竟意
    圖為自己不法所有，於民國95年4 月25日下午5 時45分許，
    在臺北市○○區○○路3 段301 巷125 號前，見甲○○所有
    車號AYF-129 機車（聲請書誤為YAF ，應予更正）停放該處
    且鑰匙尚未拔取，而竊取之，得手後供己代步，嗣於同日晚
    間9 時45分許，在臺北市○○區○○路115 號前為警查獲。
二、案經台北市政府警察局北投分局報請臺灣士林地方法院檢察
    署檢察官聲請簡易判決處刑。
    理  由
一、程序方面：本件被告乙○○所犯係死刑、無期徒刑、最輕本
    刑為3 年以上有期徒刑以外之罪，其於準備程序中就被訴事
    實為有罪之陳述，經法官告知簡式審判程序之旨，並聽取公
    訴人、被告之意見後，本院合議庭依刑事訴訟法第273 條之
    1 第1 項規定，裁定由受命法官獨任進行簡式審判程序。
二、上開事實，業據被告乙○○坦承不諱，核與被害人甲○○指
    述相符，並有贓物認領保管單、車輛車牌失竊作業查獲車輛
    認可表、失竊報告、台北市政府警察局北投分局車輛失竊電
    腦輸入單等在卷可參，足認被告自白與事實相符，堪與採信
    ，事證明確，被告犯行洵堪認定。至被告之父具狀稱：被告
    有精神疾病等語（本院易字第六四一號卷第二九頁），並有
    國軍花蓮醫院附設民眾診療處診斷證明書在卷可參（同上卷
    第二七頁），惟觀諸上開診斷證明書係載：其他器質性腦徵
    候群（慢性）等語，尚難推論被告於行為時，已受該病影響
    ，而有精神耗弱之情況，何況，被告於事後明白陳稱：「我
    是在2 月12日當場被警察抓到，被抓到以後，有想說以後不
    要再偷東西」「4 月份偷機車，是因為湊巧剛好遇到，對方
    鑰匙沒有拔，才臨時起意騎走，當時無聊去找朋友在海邊及
    環山省道逛，回土城沒有交通工具」等語（高等法院卷第20
    頁背面），顯見被告案發前後，意識清晰與常人無二，並無
    精神耗弱之情況，附此敘明。
三、被告乙○○另被訴涉嫌意圖為自己不法所有，於95年1 月13
    日上午9 時25分，攜帶客觀上可作為兇器之十字螺絲起子一
    把，前往臺北縣新店市○○路503 之4 號蓋瑞書局，趁書局
    負責人黃景瑜不備，徒手竊取南寶樹脂（強力膠）1 罐，得
    手後衝向店門口欲逃逸，黃景瑜見狀隨即上前追趕，並將被
    告逮捕後報警處理等情，經警報告臺灣臺北地方法院檢察署
    檢察官偵辦，於95年1 月25日偵查終結提起公訴，並於95年
    2 月21日繫屬於臺灣臺北地方法院（95年度易字第408 號）
    ，尚未判決；又於95年2 月12日上午10時40分、中午12時20
    分許，2 次侵入周林榮位於臺北市○○區○○路91號1 樓住
    處，竊取塑膠袋，均為周林榮發現報警處理等情，亦經臺灣
    臺北地方法院檢察署檢查官移送臺灣臺北地方法院併案審理
    等情，有本院被告前案紀錄表、臺灣臺北地方法院檢察署檢
    察官起訴書、併案意旨書及繫屬於法院之繫屬書各1 份附卷
    可證，其犯罪時間與本案相近，惟按刑法第56條之連續犯，
    須以基於概括犯意為之，並犯構成要件相同之罪名，始足當
    之。所謂出於概括犯意，必須其多次犯罪行為自始均在一個
    預定犯罪計劃以內，出於主觀上始終同一犯意之進行，若中
    途另有新犯意發生，縱所犯為同一罪名，究非連續其初發的
    意思，即不能成立連續犯（最高法院70年度臺上字第6296
    號判例意旨參照）。又刑事訴訟法第267 條規定，檢察官就
    犯罪事實一部起訴者，其效力及於全部，係指已起訴之部分
    及未起訴之部分，均應構成犯罪，並具連續犯或牽連犯之裁
    判上一罪關係（最高法院37年特覆字第3722號判例意旨參照
    ）。經查：被告固於95年1 月13日及同年2 月12日，分別在
    書局內偷南寶樹脂及在他人住宅內偷塑膠袋之犯行，然被告
    並於高等法院稱：「我是在2 月12日當場被警察抓到，被抓
    到以後，有想說以後不要再偷東西」「4 月份偷機車，是因
    為湊巧剛好遇到，對方鑰匙沒有拔，才臨時起意騎走，當時
    無聊去找朋友在海邊及環山省道逛，回土城沒有交通工具」
    等語（高等法院卷第20頁背面），顯見被告前案被查獲後，
    本無再犯之意，本件係臨時起意始犯下竊盜案件，難認與前
    開二件竊盜案件間，係出於一個預定之計劃而為之，主觀上
    難認係基於概括犯意，再者於客觀上，前案甚或有攜帶可供
    作兇器使用之十字起子進入商店內行竊之情，與本件犯罪之
    手法、態樣及動機亦不相同，雖時間上間隔僅2 月，惟於客
    觀上，難認係反覆為之，不能認係連續犯，故不為前案效力
    所及，本院自得予以審究，至於被告於本院前審稱：因為沒
    工作所以偷東西等語（本院易字卷第三四頁），此為其犯罪
    動機，尚難遽認其係基於概括犯意竊盜，附此敘明。
四、核被告所為，係犯刑法第三百二十條第一項竊盜罪。被告前
    因竊盜罪，經台灣花蓮地方法院判處有期徒刑八月，於民國
    九十四年一月十六日執行完畢等情，有台灣高等法院被告前
    案紀錄表在卷可參，其於五年內再犯本件有期徒刑以上之罪
    ，為累犯，應依法加重其刑。被告行為後，刑法於九十五年
    七月一日修正生效，有關法定刑之罰金計算單位均由銀元改
    為新臺幣，新法第三十三條第五款最低為新臺幣一千元，而
    舊法為銀元一元，提高十倍為十元，以舊法為有利被告。有
    關累犯部分，修改為以故意犯為要件（於本案不生影響），
    比較新舊法，自以修正前法為有利被告，依刑法第二條第一
    項前段規定，自應適用修正前之行為時法。爰審酌被告犯罪
    之動機、目的、手段，犯罪時所受之刺激及其品性、生活狀
    況、智識程度、有竊盜前科，犯罪所生之損害，及犯罪後態
    度，並檢察官求刑七月等一切情狀，量處如主文所示之刑。
據上論斷，應依刑事訴訟法第273 條之1 項1 ，第299 條第1 項
前段，刑法第2 條第1 項前段，修正前刑法第320 條第1 項，第
47條，罰金罰鍰提高標準條例第1 條前段，判決如主文。
本案經檢察官黃德松到庭執行職務
中    華    民    國    95    年    12    月    25    日
                  刑事第五庭法  官  周政達
以上正本證明與原本無異。
如不服本判決，應於送達後10日內，向本院提出上訴狀。
                            書記官  陳佳伶
中    華    民    國    95    年    12    月    25    日
附論罪法條
中華民國刑法第320條
（普通竊盜罪、竊佔罪）
意圖為自己或第三人不法之所有，而竊取他人之動產者，為竊盜
罪，處 5 年以下有期徒刑、拘役或 5 百元以下罰金。
意圖為自己或第三人不法之利益，而竊佔他人之不動產者，依前
項之規定處斷。
前二項之未遂犯罰之。


司法院資訊處製作；財團法人民間司法改革基金會備份。
